【裁判字號】    95,易,2122
【裁判日期】    951228
【裁判案由】    竊盜
【裁判全文】
臺灣高雄地方法院刑事判決              95年度易字第2122號
公  訴  人  臺灣高雄地方法院檢察署檢察官
被      告  甲○○
上列被告因竊盜案件，經檢察官聲請簡易判決處刑（95年度偵字
第16623 號）暨移送併案審理（95年度偵字第19930 號），本院
認不應以簡易判決處刑，改以通常程序判決如下：
    主  文
甲○○共同踰越牆垣竊盜，累犯，處有期徒刑捌月。
    事  實
一、甲○○曾於民國93年間因施用毒品案件，經本院以93年度易
    字第1750號判處有期徒刑2 月確定，於94年8 月5 日縮刑期
    滿執行完畢。詎仍不知悔改，復與鍾宇平（本院另案審結）
    共同基於意圖為自己不法之所有犯意聯絡，於95年6 月18日
    上午5 時40分許，由鍾宇平騎乘車牌號碼LDF-289 號重型機
    車，後載甲○○，前往乙○○所經營位於高雄市○○區○○
    路46號之「龍際資源回收場」，由鍾宇平翻越圍牆，進入該
    資源回收場內（無故侵入附連圍繞土地部分，未據告訴），
    竊取場內乙○○所有銅鋁水箱43個（價值新台幣4 萬元），
    得手後交予在牆外接應之甲○○後，2 人再騎乘前開機車載
    運所竊銅鋁水箱，欲至他處變賣現金花用。嗣因乙○○資源
    回收場前有多次遭竊紀錄，為求查獲竊匪身分，早於當日凌
    晨即在資源回收場埋伏，見甲○○、鍾宇平竊盜得手欲離去
    之際，旋報警於95年6 月18日早上6 時10分左右，在高雄市
    小港區○○里○○○街與孔宅七街口，將其等查獲。
二、案經高雄市政府警察局刑警大隊分局移請臺灣高雄地方法院
    檢察署檢察官偵查後起訴。
    理  由
壹、程序部分：
    按被告以外之人於審判外之言詞或書面陳述，除法律有規定
    者外，不得作為證據。」刑事訴訟法第159 條第1 項固定有
    明文。惟按「被告以外之人於審判外之陳述，雖不符前四條
    之規定，而經當事人於審判程序同意作為證據，法院審酌該
    言詞陳述或書面陳述作成時之情況，認為適當者，亦得為證
    據。當事人、代理人或辯護人於法院調查證據時，知有第15
    9 條第1 項不得為證據之情形，而未於言詞辯論終結前聲明
    異議者，視為有前項之同意。」刑事訴訟法第159 條之5 亦
    規定甚明。本件被害人乙○○出具之贓物領具1 張，屬被告
    以外之人於審判外之書面陳述，惟因被告於審判程序同意作
    為證據，本院復審酌被害人並無虛偽作假上開領具之動機，
    認為以之作為本案之證據屬適當，故該贓物領具依刑事訴訟
    法第159條之5 之規定，自得為證據。
貳、實體部分
一、上揭事實，業據被告於審理中坦承不諱，核與證人即被害人
    乙○○證述其資源回收場，因有多次遭竊紀錄，故於前揭時
    間在現場埋伏，見被告與鍾宇平前往竊取銅鋁水箱，旋報警
    將其等查獲等語相符，復有贓物領具1 張、現場相片6 張在
    卷可稽，足認被告之自白核與事實相符，本件事證明確，被
    告前揭犯行，均洵堪認定。
二、核被告所為，係犯刑法第321 條第1 項第2 款之踰越牆垣竊
    盜罪。公訴意旨認被告所為係犯刑法第320 條第1 項普通竊
    盜罪。尚有未洽，惟起訴事實相同，爰依法變更起訴法條，
    併予敘明。被告與鍾宇平就前揭竊盜犯行，互有犯意聯絡及
    行為分擔，應為共同正犯。被告前於93年間因施用毒品案件
    ，經本院以93年度易字第1750號判處有期徒刑2 月確定，於
    94年8 月5 日縮刑期滿執行完畢之事實，有臺灣高等法院被
    告前案紀錄表1 紙在卷可稽，其於上開徒刑執行完畢後5年
    內，再犯本件最重本刑為有期徒刑以上之罪，為累犯，應依
    刑法第47條之規定加重其刑（被告行為後，刑法47條累犯規
    定雖有變更，惟因本件被告為故意犯罪，故不論依新舊法，
    均構成累犯，自無新舊法比較問題）。爰審酌被告正值壯年
    ，不思以正當方式取得財物，竟貪圖私慾，竊取他人之財物
    ，侵害他人之財產安全，惟念犯後坦承犯行，態度尚佳，並
    考量其所竊取財物已經被害人領回，損害已為減輕等一切情
    狀，量處如主文所示之刑。
三、本件併案事實（95年度偵字第19930 號），與前揭起訴事實
    完全相同，屬事實上同一案件，自為起訴效力所及，本院自
    應併與審究，附予敘明。
四、不另為無罪諭知部分：
  (一)公訴意旨略以：被告除前所為竊盜犯行外，復與鍾宇平連續
    於95年6 月10日早上5 時15分左右、同年6 月13日早上5 時
    許、同年6 月16日早上5 時8 分左右，以前述相同手法，由
    鍾宇平爬牆侵入龍際資源回收場，竊取其內紅銅、銅鋁水箱
    等物後，交由在外等候之被告，再趁機運往他處變賣現金，
    供己花用，因認被告所為係犯刑法第321 條第1 項第2 款之
    踰越牆垣竊盜罪嫌。
  (二)按犯罪事實應依證據認定之，無證據不得認定其犯罪事實；
    不能證明被告犯罪者，應諭知無罪之判決，刑事訴訟法第15
    4 條第2 項、第301 條第1 項定有明文。次按認定不利於被
    告之事實，須依積極證據，苟積極證據不足為不利於被告事
    實之認定時，即應為有利於被告之認定，更不必有何有利之
    證據，最高法院30年上字第816 號著有判例。所謂「積極證
    據足以為不利被告事實之認定」，依據同院76年臺上字第49
    86號判例意旨，係指據為訴訟上證明之全盤證據資料，在客
    觀上已達於通常一般之人均不致於有所懷疑、而得確信被告
    確曾犯罪之程度；若未達到此一程度，而有合理之懷疑存在
    時，即無從為有罪之確信。
  (三)本件公訴人認被告涉犯刑法第321 條第1 項第2 款之踰越牆
    垣竊盜罪嫌，無非係以證人即被害人乙○○證述為其論罪依
    據，訊據被告堅詞否認有為前開竊盜犯行，辯稱僅95年6 月
    18日上午5 時40分許，夥同鍾宇平前往上開資源回收場竊盜
    ，未再於其他時間至該處竊盜等語。經查：被害人乙○○經
    營之龍際資源回收場曾於95年6 月10日早上5 時15分左右、
    同年6 月13日早上5 時許、同年6 月16日早上5 時8 分左右
    ，遭人侵入竊取紅銅、銅鋁水箱之事實，固據證人即被害人
    乙○○到庭證述明確，惟就該數次竊盜犯行係由何人所為一
    節，證人即被害人乙○○到庭證稱：我的資源回收場遭連續
    竊盜多次，但錄影設備只有攝影到1 天，該日僅有1 人進入
    竊盜，依身形觀之，該次竊盜之人應係鍾宇平而非被告等語
    （見本院簡字卷第4149號卷第21頁），顯見被害人並未親眼
    目睹被告有於上開時日至其資源回收場竊盜之情。參以本院
    依職權調取鍾宇平被訴竊盜一案卷宗（本院95年度簡上字第
    541 號），鍾宇平於該案準備程序中，亦否認曾為上開竊盜
    犯行，有該案準備程序筆錄1 紙在卷可參（見本院簡字卷第
    25頁），堪認本件公訴人僅因被告曾於95年6 月18日至被害
    人資源回收場竊盜，即認被害人所指資源回收場其他遭竊紀
    錄，亦均為被告所為，如此所憑證據，根本未達通常一般人
    均不致有所懷疑，而得以確信其為真實之程度。此外，本件
    復查無其他積極證據足認被告有何公訴人所指之犯行，揆諸
    首揭法條及判例意旨說明，自不能證明被告犯罪，應為無罪
    之諭知，原應為無罪之諭知，惟因此部分與前揭起訴並經論
    罪科刑之部分，應有連續犯裁判上一罪關係，爰不另為無罪
    之諭知，附此敘明。
據上論斷，應依刑事訴訟法第452 條、第299 條第1 項前段、第
300 條，刑法第28條、第321 條第1 項第2 款、第47條，判決如
主文。
本案經檢察官丙○○到庭執行職務。
中    華    民    國    95    年    12    月    28    日
                  刑事第十二庭  審判長法  官  施柏宏
                                      法  官  洪能超
                                      法  官  黃宗揚
以上正本證明與原本無異。
如不服本判決，應於收受送達後10日內向本院提出上訴書狀。
中    華    民    國    95    年    12    月    29    日
                                      書記官  王壹理
附錄本件論罪科刑法條：
中華民國刑法第321條第1項第2款
（加重竊盜罪）
犯竊盜罪而有左列情形之一者，處 6 月以上、 5 年以下有期徒
刑：
二  毀越門扇、牆垣或其他安全設備而犯之者。


司法院資訊處製作；財團法人民間司法改革基金會備份。
